【裁判字號】    89,易,2706
【裁判日期】    890919
【裁判案由】    公司法等
【裁判全文】
臺灣板橋地方法院刑事判決                        八十九年度易字第二七○六號
    公  訴  人  臺灣板橋地方法院檢察署檢察官
    被      告  甲○○
右列被告因違反臺灣省內菸酒專賣暫行條例案件，經檢察官提起公訴（八十八年度偵
字第六二號），本院判決如左：
    主      文
甲○○連續違反未貼專賣憑證之酒類不得販賣之規定，販賣未貼專賣憑證之酒類，處
拘役伍拾日，如易科罰金以佰元折算壹日。
扣案未貼專賣憑證之紅葡萄酒共伍拾陸瓶均沒收。
    事  實
一、甲○○明知未貼專賣憑證之酒類，不得販賣，仍於民國（下同）八十七年八月中
    旬某日，在其所經營位於臺北縣中和市○○路○段二九八號一樓之采味商號，明
    知乙○○（俟到案後，另行審結）前來推銷之紅葡萄酒，係偽貼專賣憑證（亦屬
    未貼專賣憑證），並使用相同於臺灣省菸酒公賣局產製紅葡萄酒容器之偽酒，竟
    基於意圖販售牟利之概括犯意，以每瓶新台幣（下同）一百二十元之價格（臺灣
    省菸酒公賣局產製之紅葡萄酒，每瓶配銷價格為一百六十五元六角，零售價格為
    一百八十元），向乙○○販入該未貼專賣憑證之紅葡萄酒共七十二瓶，而自八十
    七年九月中旬某日起至同年十月二十日止，均在其上址商號處，連續多次銷售該
    等偽酒予不特定之人。嗣於八十七年十月二十日，經警在乙○○位於臺北縣中和
    市○○路○段二九六號五樓之五公司處及同縣永和市○○路一號一樓倉庫處查獲
    ，並循線於甲○○前開商號處查獲未貼專賣憑證之紅葡萄酒五十六瓶，而循線偵
    悉上情。
二、案經法務部調查局臺北市調查處移請臺灣板橋地方法院檢察署檢察官偵查起訴。
    理  由
一、訊之被告甲○○固供承有向同案被告乙○○以一百二十元之價格販賣紅葡萄酒共
    七十二瓶之情，惟矢口否認有違反臺灣省內菸酒專賣暫行條例之犯行，辯稱：乙
    ○○係向其表示該紅葡萄酒為伊所認識之餐廳因倒閉所出清，其則因與乙○○住
    在同棟大樓，平日伊並為其所經營商號之常客，始予以販入上開紅葡萄酒，其並
    不知係偽酒云云。經查，被告甲○○向同案被告乙○○所販入之紅葡萄酒，係偽
    貼專賣憑證，並使用相同於臺灣省菸酒公賣局產製紅葡萄酒容器之偽酒，而臺灣
    省菸酒公賣局產製之紅葡萄酒，每瓶配銷價格為一百六十五元六角，零售價格為
    一百八十元乙節，有臺灣省菸酒公賣局八十七年十月八日八七公政字一第一八七
    三號函、八十七年十一月二日八七公政字一第二○○六號函各一件附於偵查卷可
    稽。再經本院調取扣案之假酒一瓶及臺灣省菸酒公賣局所提供該局產製之樣品紅
    葡萄酒一瓶勘驗之結果，如同時同地觀看該二瓶紅葡萄酒，即可明顯比較出二者
    標籤紙上之「專賣憑證」戳各在標籤紙之左右二邊，箭頭戳之位置亦不相同，偽
    酒之箭頭戳並有明顯粗糙之情形，此據本院勘驗上情無訛，並攝有照片二幀在卷
    可按。則查，被告所經營之商號平日即以販賣酒類為業，其對於辨別酒類之真偽
    本應較一般民眾熟知，衡情其應有判斷所販入紅葡萄酒真偽之專業能力；且臺灣
    省菸酒公賣局產製之酒類，其銷售自有一定之正常管道，惟被告竟以遠低於配銷
    價、零售價之價格，向非正常銷售管道之人，購買來源不明之紅葡萄酒，顯見其
    應有所販入之紅葡萄酒為偽酒之認識，而仍予以販賣牟利之情甚明。此外，復有
    未貼專賣憑證之紅葡萄酒共五十六瓶扣案可證，被告所辯無非事後卸責之詞，尚
    難採信，本件事證已臻明確，其犯行堪以認定。
二、核被告所為，係犯臺灣省內菸酒專賣暫行條例第三十七條第五款之罪。其先後多
    次犯行，時間緊接，方法相同，觸犯構成要件相同之罪，顯係基於概括犯意反覆
    為之，應依連續犯之規定以一罪論，並加重其刑。爰審酌被告之素行尚佳，惟其
    為圖一己私利，破壞我國專賣制度，然其販入、賣出之偽酒非多及犯後態度不佳
    否認犯行等一切情狀，量處如主文所示之刑，並諭知易科罰金之折算標準，以示
    懲儆。至查獲之未貼專賣憑證紅葡萄酒共五十六瓶，應依同條例第四十條第一款
    宣告沒收。
三、被告乙○○俟到案後，另行審結。
據上論斷，應依刑事訴訟法第二百九十九條第一項前段，臺灣省內菸酒專賣暫行條例
第三十七條第五款，第四十條第一款，刑法第十一條前段、第四十一條，罰金罰鍰提
高標準條例第一條前段、第二條，判決如主文。
本案經檢察官潘翠雪到庭執行職務
中        華      民      國      八十九      年      九    月    十九  日
                                      臺灣板橋地方法院刑事第一庭
                                          法  官  邱  靜  琪
右正本證明與原本無異
如不服本判決應於送達後十日內向本院提出上訴狀
                                          書記官  劉  日  賓
中        華      民      國      八十九      年      九    月    二十  日
附錄本案論罪科刑法條全文：
臺灣省內菸酒專賣暫行條例第三十七條第五款
有左列各款行為之一者，處一年以下有期徒刑拘役或科或併科五千元以下罰金。
一、違反第六條之規定，以手工製造菸類酒類或變造專賣機關製造之菸類酒類者。
二、違反第七條之規定，種植菸草製造酒類之白、紅、酒母或專供製造菸酒所用
    之機械、捲菸紙、印製菸酒之商標包裝紙，或其他憑證者。
三、違反第八條之規定者。
四、違反第九條之規定，設置菸草試驗場，菸葉乾燥室或其他專供菸草產製之一切設
    備者。
五、違反第三十條之規定，販賣或轉讓未貼專賣憑證之菸類或酒類者。


司法院資訊處製作；財團法人民間司法改革基金會備份。
